臺灣板橋地方法院刑事判決　　　　　　　100年度訴字第420號
公　訴　人　臺灣板橋地方法院檢察署檢察官
被　　　告　唐清朗
選任辯護人　高奕驤律師
　　　　　　劉佳香律師
上列被告因違反槍砲彈藥刀械管制條例案件，經檢察官提起公訴
（100 年度偵字第2669號）及移送併辦（100 年度偵字第6566號
），本院判決如下：
    主  文
唐清朗犯非法寄藏手槍罪，處有期徒刑伍年拾月，併科罰金新臺
幣拾伍萬元，罰金如易服勞役，以新臺幣壹仟元折算壹日，如附
表編號一所示應沒收之扣案物品，沒收之；又犯非法寄藏可發射
子彈具殺傷力之槍枝罪，處有期徒刑年拾月，併科罰金新臺幣
捌萬元，罰金如易服勞役，以新臺幣壹仟元折算壹日，如附表編
號三、四所示應沒收之扣案物品，均沒收之。應執行有期徒刑捌
年貳月，併科罰金新臺幣貳拾萬元，罰金如易服勞役，以新臺幣
壹仟元折算壹日，如附表編號一、三、四所示應沒收之扣案物品
，均沒收之。
    事  實
一、唐清朗前因違反懲治盜匪條例案件，經本院以86年度訴字第
    1983號判決判處有期徒刑9 年8 月確定；因違反麻醉藥品管
    理條例案件，經本院以86年度易字第5565號判決判處有期徒
    刑8 月確定（嗣因中華民國96年罪犯減刑條例施行時，被告
    屬假釋中之人犯，視為已經減刑為有期徒刑4 月）；因恐嚇
    取財案件，經本院以87年度易字第842 號判決判處有期徒刑
    1 年確定（嗣因中華民國96年罪犯減刑條例施行時，被告屬
    假釋中之人犯，視為已經減刑為有期徒刑6 月）；因違反槍
    砲彈藥刀械管制條例案件，經臺灣高等法院以89年度上更一
    字第109 號判決判處有期徒刑1 年10月確定，其經入監接續
    執行前揭徒刑，而於民國95年10月20日縮短刑期假釋出監並
    付保護管束，於假釋期間前揭各刑期並經臺灣高等法院以97
    年度聲字第1111號裁定定應執行有期徒刑12年2 月確定（原
    應於98年5 月14日保護管束期滿，惟本案現尚難認唐清朗所
    為已構成累犯）。
二、詎唐清朗於95年10月20日假釋出監後，仍不知警惕，分別為
    下列行為：
（一）唐清朗明知真實姓名不詳自稱「鄭雨清」之成年男子所持
      有如附表編號一所示具殺傷力之手槍1 枝（下稱本案手槍
      ）、如附表編號二所示具殺傷力之子彈12顆（下稱本案子
      彈），均係槍砲彈藥刀械管制條例規定管制之違禁物，非
      經中央主管機關許可，不得寄藏，竟仍基於寄藏具殺傷力
      之手槍及子彈之犯意，於民國95年12月間某日，在新北市
      蘆洲區（即臺北縣蘆洲市，於99年12月25日改制更名）信
      義路某處，一併收受「鄭雨清」所委託交付之本案手槍及
      本案子彈，而代為藏放保管（另同時自「鄭雨清」處收受
      保管不具殺傷力之子彈2 顆）。
（二）唐清朗復明知真實姓名不詳綽號「阿棋」之成年男子所持
      有如附表編號三所示可發射子彈（起訴書誤載為可發射金
      屬）具殺傷力之霰彈槍1 枝（下稱本案霰彈槍）、如附表
      編號四所示具殺傷力之霰彈20顆（下稱本案霰彈），均係
      槍砲彈藥刀械管制條例規定管制之違禁物，非經中央主管
      機關許可，不得寄藏，竟另基於寄藏可發射子彈具殺傷力
      之霰彈槍及具殺傷力之子彈之犯意，於97年5 、6 月間某
      日，在新北市○○區○○路336 巷3 弄21號住處，一併收
      受「阿棋」所委託交付之本案霰彈槍及本案霰彈，而代為
      藏放保管。
二、嗣經警獲報並向本院申請搜索票准許後，於100 年1 月10日
    17時20分許，持本院100 年度聲搜字第46號搜索票在新北市
    ○○區○○路77之1 號「霸王紅面薑母鴨店」前，適遇唐清
    朗遂進行搜索，當場在其身上扣得本案手槍及本案子彈（同
    時扣得前揭不具殺傷力之子彈2 顆），另在唐清朗所駕駛之
    車牌號碼6876-TH 號汽車內扣得本案霰彈槍及本案霰彈。
三、案經基隆市警察局第一分局報請臺灣板橋地方法院檢察署檢
    察官偵查後提起公訴。
    理  由
一、本案以下認定事實所引用之證據，檢察官、被告唐清朗與辯
    護人均未曾就證據能力表示異議，而各該證據依刑事訴訟法
    規定，經核亦皆無不具證據能力之情事，故本院認均得作為
    認定被告有罪之依據，合先敘明。
二、上揭犯罪事實，業據被告唐清朗於警詢及本院審理時均坦承
    不諱，並有搜索扣押筆錄暨扣押物品目錄表1 份（見臺灣板
    橋地方法院檢察署100 年度偵字第2669號卷第13至15頁）及
    扣案物照片1 張（見臺灣板橋地方法院檢察署100 年度偵字
    第2669號卷第21頁）附卷，與本案手槍、本案子彈、本案霰
    彈槍及本案霰彈扣案可資佐證。而本案手槍、本案子彈、本
    案霰彈槍及本案霰彈經送內政部警政署刑事警察局鑑定結果
    ，就本案手槍認係口徑9mm 制式半自動手槍，為義大利BERE
    TTA 廠92SB型，槍管內具6 條右旋來復線，擊發功能正常，
    可供擊發同口徑制式子彈使用，認具殺傷力；就本案子彈認
    均係口徑9mm 制式子彈，經全部實際試射，均可擊發，認皆
    具殺傷力；就本案霰彈槍部分，認係土造轉輪霰彈槍，擊發
    功能正常，可供擊發口徑12GAUGE 制式霰彈使用，認具殺傷
    力；就本案霰彈認係口徑12GAUGE 制式霰彈，經採樣7 顆試
    射，均可擊發，另本案霰彈均為國外兵工廠製造之原廠子彈
    ，經一定程度之品管控制，且其外觀無明顯改造痕跡，結構
    完整，認均具殺傷力等情，有該局100 年1 月25日刑鑑字第
    1000006842號鑑定書、100 年4 月11日刑鑑字第1000030931
    號函文及100 年4 月20日刑鑑字第1000050000號函文各1 份
    在卷可憑。從而，足以認定被告自白與事實相符，堪以採信
    。本案事證明確，被告犯行均洵堪認定，應依法論科。
三、論罪科刑：
（一）按寄藏與持有，均係將物置於自己實力支配之下，僅寄藏
      必先有他人之持有行為，而後始為之受寄代藏而已，故寄
      藏之受人委託代為保管，其保管之本身，亦屬持有，不過
      ，此之持有係受寄之當然結果（最高法院74年台上字第34
      00號判例意旨參照），是法律若規定應就寄藏行為加以處
      罰時，即不應另就持有部分予以論罪。次按未經許可寄藏
      具殺傷力之槍彈，其寄藏期間經過係屬行為之繼續，而非
      狀態之繼續，亦即一經寄藏該槍彈，罪即成立，但其犯罪
      行為之完結須繼續至寄藏行為終了時為止，查被告唐清朗
      寄藏持有本案手槍及本案霰彈槍均至於100 年1 月10日17
      時20分許為警查獲時止，是被告所為寄藏本案手槍及寄藏
      本案霰彈槍犯行部分，自應逕依現行槍砲彈藥刀械管制條
      例相關規定論處，不因被告寄藏期間相關條文曾修正施行
      ，而存有須比較新舊法規定之情事，應予敘明。
（二）核被告就犯罪事實欄一（一）所為，係犯槍砲彈藥刀械管
      制條例第7 條第4 項之非法寄藏手槍罪（即受託寄藏本案
      手槍部分）及同條例第12條第4 項之非法寄藏子彈罪（即
      受託寄藏本案子彈部分）。被告於95年12月間某日，在新
      北市○○區○○路某處，以一收受寄藏行為，同時違犯前
      揭非法寄藏手槍及非法寄藏子彈二罪名，屬想像競合犯，
      應從一重之非法寄藏手槍罪處斷。
（三）另被告就犯罪事實欄一（二）所為，則係犯槍砲彈藥刀械
      管制條例第8 條第4 項之非法寄藏可發射子彈具殺傷力之
      槍枝罪（即受託寄藏本案霰彈槍部分）及同條例第12條第
      4 項之非法寄藏子彈罪（即受託寄藏本案霰彈部分）。被
      告於97年5 、6 月間某日，在新北市○○區○○路住處，
      以一收受寄藏行為，同時違犯非法寄藏可發射子彈具殺傷
      力之槍枝及非法寄藏子彈二罪名，屬想像競合犯，應從一
      重之非法寄藏可發射子彈具殺傷力之槍枝罪處斷。
（四）臺灣板橋地方法院檢察署檢察官以100 年度偵字第6566號
      移送併辦之被告犯罪事實，經核與本案檢察官起訴之被告
      犯罪事實同一，本院自得併予論究。
（五）辯護人雖為被告辯稱：本案應與被告先前所違犯，經本院
      99年度訴字第576 號審理判決之前案間，具有想像競合之
      裁判上一罪關係，是本案應依刑事訴訟法第303 條第2 款
      規定，諭知不受理判決云云。惟查，被告於前案所為係基
      於寄藏手槍、子彈之犯意，於95年10月20日出監後至96年
      1 月5 日前之某時，受陳圳常所託，受寄具殺傷力之義大
      利BERETTA 廠92FS型口徑9mm 制式半自動手槍1 枝（槍枝
      管制編號0000000000號）及制式子彈7 顆而寄藏之，並於
      99年1 月6 日3 時30分許，由被告帶同警員起出前揭制式
      手槍等情，有本院99年度訴字第576 號刑事判決書1 份在
      卷可憑，且上述前案事實亦為被告及辯護人所不爭執，是
      被告就前案及本案各次收受寄藏行為之時間、地點、委託
      對象及受寄槍彈既互不相同，而均可明白區辨，已足認被
      告係先後起意分別為之，其各次非法寄藏槍彈犯行皆屬各
      別，自應按其所為收受寄藏行為之次數予以分論併罰，而
      不能單純因被告各次寄藏持有槍彈之期間有部分重疊，遽
      謂彼此間存有想像競合或有何應僅論以一罪之關係（最高
      法院98年度台上字第340 號、99年度台上字第7249號判決
      意旨參照），亦即被告本案所為前揭非法寄藏手槍及非法
      寄藏可發射子彈具殺傷力之槍枝二罪，犯意各別，行為互
      殊，應予分論併罰，且均與前案犯罪事實間無從成立裁判
      上一罪關係，故辯護人就此所辯，並無可採。
（六）再公訴意旨雖請求就本案被告犯行均論以累犯云云，惟按
      假釋中因故意更犯罪，受有期徒刑以上刑之宣告者，於判
      決確定後6 月以內，撤銷其假釋。但假釋期滿逾3 年者，
      不在此限。假釋撤銷後，其出獄日數不算入刑期內。在無
      期徒刑假釋後滿20年或在有期徒刑所餘刑期內未經撤銷假
      釋者，其未執行之刑，以已執行論。但依第78條第1 項撤
      銷其假釋者，不在此限，刑法第78條、第79條第1 項分別
      定有明文。另按刑法第47條所謂受有期徒刑之執行完畢，
      關於數罪併罰案件，係指所定之執行刑，執行完畢而言；
      如於定執行刑之前，因有一部分犯罪先確定，形式上予以
      執行，仍應依刑法規定定其應執行之刑，俟檢察官指揮執
      行應執行刑時，再就形式上已執行部分予以折抵，不能謂
      先確定之罪已執行完畢。查被告前雖因違反懲治盜匪條例
      案件，經本院以86年度訴字第1983號判決判處有期徒刑9
      年8 月確定；因違反麻醉藥品管理條例案件，經本院以86
      年度易字第5565號判決判處有期徒刑8 月確定（嗣因中華
      民國96年罪犯減刑條例施行時，被告屬假釋中之人犯，視
      為已經減刑為有期徒刑4 月）；因恐嚇取財案件，經本院
      以87年度易字第842 號判決判處有期徒刑1 年確定（嗣因
      中華民國96年罪犯減刑條例施行時，被告屬假釋中之人犯
      ，視為已經減刑為有期徒刑6 月）；因違反槍砲彈藥刀械
      管制條例案件，經臺灣高等法院以89年度上更一字第109
      號判決判處有期徒刑1 年10月確定，其經入監接續執行前
      揭徒刑，而於95年10月20日縮短刑期假釋出監並付保護管
      束，於假釋期間前揭各刑期並經臺灣高等法院以97年度聲
      字第1111號裁定定應執行有期徒刑12年2 月確定，原應於
      98年5 月14日保護管束期滿等情，有臺灣高等法院被告前
      案紀錄表在卷可稽，核被告於95年10月20日起之假釋期間
      內，如前述既故意分別違犯前案（即本院99年度訴字第57
      6 號案件）及本案各次非法寄藏槍彈等罪行，且分別經法
      院判決宣告有期徒刑之刑期，而現距被告原98年5 月14日
      之假釋期滿日復尚未逾3 年，是倘前案或本案判決確定後
      6 個月以內，仍係在101 年5 月13日以前，則被告前揭假
      釋宣告依法自應撤銷，並應入監執行殘刑，故其前揭經法
      院裁定應執行有期徒刑12年2 月刑期，現顯難認是否已確
      定執行完畢，且若本案逕先均論以被告累犯，顯將對被告
      較為不利，故本院認被告所為現尚難逕論以累犯，附此敘
      明（倘被告於假釋中所為前案或本案犯行，經法院判決確
      定6 個月以內之際，距其前揭假釋期滿日已逾3 年，被告
      前揭假釋即屬確定無從撤銷，則被告於本案所為非法寄藏
      手槍及非法寄藏可發射子彈具殺傷力之槍枝等犯行，既均
      係於98年5 月14日保護管束期滿假釋未經撤銷而視為徒刑
      執行完畢後，直至100 年1 月10日為警查獲時始終了，是
      被告所為本案各次犯行自仍應構成累犯，檢察官仍得就本
      案依刑法第48條規定聲請更定其刑，併此敘明）。
（七）爰審酌被告前已有違犯槍砲彈藥刀械管制條例等案件之刑
      案前科素行狀況，暨其各犯罪動機、手段、寄藏本案手槍
      、本案子彈、本案霰彈槍及本案霰彈之數量、期間與所生
      危害程度，並於犯後尚知坦認全部犯行等一切情狀，分別
      量處如主文所示之刑，並定其應執行之刑，及就罰金部分
      皆諭知如易服勞役之折算標準，以資懲儆。
（八）查如附表編號一、三、四所示應沒收之扣案物品均係屬違
      禁物（其中如附表編號四所示之本案霰彈僅餘13顆），應
      依刑法第38條第1 項第1 款規定，分別於被告各犯行宣告
      刑及所定應執行刑後，併予宣告沒收之。至本案子彈全部
      12顆及本案霰彈7 顆則於內政部警政署刑事警察局鑑定時
      均經實際試射，因皆已擊發而不再具子彈形式，自不復具
      有違禁物性質，故就此部分爰不予諭知沒收，附此敘明。
四、公訴意旨另認被告唐清朗於95年12月間某日，在新北市○○
    區○○路某處，受「鄭雨清」所託，寄藏如附表編號二所示
    具殺傷力之子彈應為13顆（即除本案子彈12顆外，尚應有寄
    藏具殺傷力子彈1 顆）云云，惟按犯罪事實應依證據認定之
    ，無證據不得認定犯罪事實，刑事訴訟法第154 條第2 項定
    有明文。查內政部警政署刑事警察局就100 年1 月10日警方
    在被告身上所扣得子彈14顆部分，原僅採樣5 顆試射，結果
    4 顆可擊發，認具殺傷力；1 顆無法擊發，認不具殺傷力，
    此有前揭100 年1 月25日刑鑑字第1000006842號鑑定書附卷
    可稽，檢察官遂依據前開鑑定書內容加以起訴，然經本院再
    將前揭剩餘未試射之子彈9 顆送請內政部警政署刑事警察局
    全部進行試射，結果為8 顆可擊發，認均具殺傷力，1 顆無
    法擊發，認不具殺傷力，有前揭100 年4 月11日刑鑑字第10
    00030931號函文在卷可憑，足認檢察官起訴所指被告自「鄭
    雨清」處收受寄藏之子彈部分，應僅有本案子彈（即如附表
    編號二所示扣案具有殺傷力子彈12顆）具有殺傷力，另有1
    顆實不具殺傷力無疑。從而，就該不具殺傷力子彈1 顆部分
    ，因尚非屬槍砲彈藥刀械管制條例規定禁止寄藏、持有之違
    禁物，被告就此部分所為自不該當同條例第12條第4 項之非
    法寄藏子彈罪責，故就檢察官所指此部分犯罪事實本應為被
    告無罪之諭知，惟公訴意旨既認此部分與前開本院認定被告
    有罪部分，具有單純一罪（即非法寄藏本案子彈部分）及想
    像競合犯之裁判上一罪（即非法寄藏本案手槍部分）關係，
    故爰不另為無罪之諭知，末此敘明。
據上論斷，應依刑事訴訟法第299 條第1 項前段，槍砲彈藥刀械
管制條例第7 條第4 項、第8 條第4 項、第12條第4 項，刑法第
11條前段、第55條、第42條第3 項、第38條第1 項第1 款、第51
條第5 款、第7 款、第9 款，判決如主文。
本案經檢察官王家春到庭執行職務。
中    華    民    國   100    年    6     月    22    日
                刑事第七庭  審判長法  官  彭 全 曄
                                  法  官  林 鈺 琅
                                  法  官  張 兆 光
上列正本證明與原本無異。
如不服本判決，應於判決送達後10日內敘明上訴理由，向本院提
出上訴狀 (應附繕本) ，上訴於臺灣高等法院。其未敘述上訴理
由者，應於上訴期間屆滿後20日內向本院補提理由書「切勿逕送
上級法院」。
                                  書記官  曹 秋 冬
中    華    民    國   100    年    6     月    22    日
附錄本案論罪科刑法條：
槍砲彈藥刀械管制條例第7 條
未經許可，製造、販賣或運輸火砲、肩射武器、機關槍、衝鋒槍
、卡柄槍、自動步槍、普通步槍、馬槍、手槍或各類砲彈、炸彈
、爆裂物者，處死刑、無期徒刑或7 年以上有期徒刑；處徒刑者
，併科新臺幣3 千萬元以下罰金。
未經許可，轉讓、出租或出借前項所列槍砲、彈藥者，處無期徒
刑或5 年以上有期徒刑，併科新臺幣1 千萬元以下罰金。
意圖供自己或他人犯罪之用，而犯前2 項之罪者，處死刑或無期
徒刑；處徒刑者，併科新臺幣5 千萬元以下罰金。
未經許可，持有、寄藏或意圖販賣而陳列第1 項所列槍砲、彈藥
者，處5 年以上有期徒刑，併科新臺幣1 千萬元以下罰金。
意圖供自己或他人犯罪之用，以強盜、搶奪、竊盜或其他非法方
法，持有依法執行公務之人所持有之第1 項所列槍砲、彈藥者，
得加重其刑至二分之一。
第1 項至第3 項之未遂犯罰之。
槍砲彈藥刀械管制條例第8 條
未經許可，製造、販賣或運輸鋼筆槍、瓦斯槍、麻醉槍、獵槍、
空氣槍或第4 條第1 項第1 款所定其他可發射金屬或子彈具有殺
傷力之各式槍砲者，處無期徒刑或5 年以上有期徒刑，併科新臺
幣1 千萬元以下罰金。
未經許可，轉讓、出租或出借前項所列槍枝者，處5 年以上有期
徒刑，併科新臺幣1 千萬元以下罰金。
意圖供自己或他人犯罪之用，而犯前2 項之罪者，處無期徒刑或
7 年以上有期徒刑，併科新臺幣1 千萬元以下罰金。
未經許可，持有、寄藏或意圖販賣而陳列第1 項所列槍枝者，處
3 年以上10年以下有期徒刑，併科新臺幣7 百萬元以下罰金。
第1 項至第3 項之未遂犯罰之。
犯第1 項、第2 項或第4 項有關空氣槍之罪，其情節輕微者，得
減輕其刑。
槍砲彈藥刀械管制條例第12條第4 項
未經許可，持有、寄藏或意圖販賣而陳列子彈者，處5 年以下有
期徒刑，併科新臺幣300 萬元以下罰金。
附表：
┌──┬────────────────┬───────────────┐
│編號│扣案具有殺傷力槍彈之名稱、數量  │應沒收之扣案槍彈數量          │
├──┼────────────────┼───────────────┤
│一  │義大利BERETTA 廠92SB型口徑9mm 制│壹枝                          │
│    │式半自動手槍壹枝（含彈匣壹個，槍│                              │
│    │枝管制編號0000000000號）        │                              │
├──┼────────────────┼───────────────┤
│二  │口徑9mm制式子彈拾貳顆           │無（全部於鑑定時經試射而均已不│
│    │                                │具子彈形式，故皆不再宣告沒收）│
├──┼────────────────┼───────────────┤
│三  │土造轉輪霰彈槍壹枝（槍枝管制編號│壹枝                          │
│    │0000000000號）                  │                              │
├──┼────────────────┼───────────────┤
│四  │口徑12GAUGE 制式霰彈貳拾顆      │拾顆（另柒顆業於鑑定時經採樣│
│    │                                │試射而已不具子彈形式，故不再宣│
│    │                                │告沒收）                      │
└──┴────────────────┴───────────────┘